臺灣板橋地方法院刑事判決　　　　　　　93年度訴字第1375號
公　訴　人　臺灣板橋地方法院檢察署檢察官
被　　　告　乙○○
選任辯護人　林淑惠　律師
上列被告因違反毒品危害防制條例案件，經檢察官提起公訴〔起
訴案號：９２年度偵字第１４８７４號〕，本院判決如下：
    主  文
乙○○無罪。
    理  由
甲、公訴意旨略以：乙○○與甲○○〔另案經臺北地方法院審結
    〕基於販賣第二級毒品安非他命之概括犯意聯絡，由甲○○
    向年籍姓名不詳之人購入第二級毒品安非他命後，即『自９
    ２年３月間起，至同年８月５日２時２５分許』，由甲○○
    以行動電話0000000000、0000000000
    號與丙○○之行動電話0000000000號聯絡後，即
    『唆使』乙○○或綽號『阿弟』之姓名年籍不詳之人，前往
    『臺北縣蘆洲市○○街３８巷５７弄７號前』，以每半兩新
    台幣〔下同〕壹萬參仟元之價格販賣安非他命予丙○○〔所
    涉販賣毒品案件，另為不起訴處分〕。嗣經警於９２年８月
    ４日晚上１１時４９分許，在臺北縣蘆洲市○○街３８巷５
    ７弄口與公園路旁查獲甲○○，並扣得安非他命貳包〔毛重
    分別為拾捌點肆公克、參拾陸點肆公克〕、現金拾壹萬參仟
    貳佰元，另在其位於臺北縣蘆洲市○○街３８巷５７弄７之
    ２號３樓住處，扣得電子磅秤壹台、海洛因分裝袋封口機壹
    台、海洛因加工鑄模具壹個、葡萄糖壹佰零捌點捌公克、針
    筒參支、海洛因殘渣袋陸只、海洛因塊磨粉袋伍個、帳目柒
    張、安非他命貳拾參包〔毛重共計伍拾陸點捌公克〕、海洛
    因拾壹包〔毛重共計陸拾陸點壹公克〕、海洛因分裝袋肆仟
    伍佰只、手機貳支。又於翌日〔５日〕凌晨１時３０分許，
    在同址永樂街３８巷５７弄口與公園路旁，查獲丙○○，並
    扣得海洛因壹包〔毛重拾壹點玖公克〕、安非他命壹包〔毛
    重零點柒公克〕、注射針筒壹支、海洛因殘渣袋拾只、分裝
    塑膠袋貳佰伍拾個、行動電話壹支、葡萄糖壹包〔毛重拾參
    點陸公克〕、電子秤壹臺、現金參萬捌仟元；另於翌日〔５
    日〕凌晨２時２０分許，在臺北縣蘆洲市○○街３８巷５７
    弄７號３樓前查獲乙○○，並扣得安非他命拾玖包〔毛重拾
    參點參公克〕，因認被告涉毒品危害防制條例第４條第２項
    之販賣第貳級毒品犯嫌。
乙、按犯罪事實應依證據認定之，無證據不得認定犯罪事實，又
    不能證明被告犯罪或其行為不罰者應諭知無罪之判決，又不
    能證明被告犯罪應諭知無罪之判決，刑事訴訟法第１５４條
    第２項、第３０１條第１項定有明文。又認定犯罪事實應憑
    積極證據，倘積極證據不足以為不利於被告事實之認定時，
    即應為有利被告之認定，更不必有何有利之證據，最高法院
    ３０年上字第８１６號著有判例，所謂「積極證據足以為不
    利被告事實之認定」，依據同院七十六年臺上字第四九八六
    號判例意旨，係指據為訴訟上證明之全盤證據資料，在客觀
    上以達於通常一般之人均不致於有所懷疑，而得確信被告確
    曾犯罪之程度；若未達到此一程度，而有合理懷疑之存在時
    ，即無從為被告有罪之確信。
丙、公訴人認被告涉上開犯嫌，係以〔一〕詰問證人甲○○。〔
    二〕詰問證人丙○○。〔三〕詰問證人丁○○。〔四〕共同
    被告丙○○於警詢中之供述。〔五〕共同被告甲○○於警詢
    、偵查中之供述。〔六〕扣案物品〔詳如公訴意旨所示〕。
    〔七〕臺北縣政府警察局搜索扣押筆錄參件。〔八〕卷附帳
    冊柒紙。〔九〕內政部警政署刑事警察局鑑驗通知書。〔十
    〕行動電話0000000000號通聯紀錄。〔十一〕證
    人丁○○於偵訊時之證述。〔十二〕共同被告甲○○之電話
    監聽譯文。〔十三〕被告乙○○於警詢、偵訊中供述等為據
    。
丁、被告乙○○對於案發之際，在臺北縣蘆洲市○○街３８巷５
    ７弄７號３樓前，經警扣得安非他命拾玖包〔毛重拾參點參
    公克〕壹節，不爭執。其主要爭點有〔一〕否認與甲○○有
    販賣第貳級毒品之概括犯意聯絡。〔二〕否認受甲○○之託
    送安非他命與丙○○，並否認向丙○○收受安非他命價金。
    〔三〕否認知悉甲○○基於販賣安非他命之故意，而販入安
    非他命等。辯護人則以〔一〕證人丙○○於警詢所述與偵訊
    中及本院審理時證述內容，前後不一，究何者為真，已有可
    疑。〔二〕共同被告甲○○自警詢迄偵查中，均矢口否認有
    販賣安非他命予丙○○。〔三〕證人〔即承辦員警〕丁○○
    於本院審理時證稱係先在公園查獲甲○○，至其住處搜索後
    ，復在甲○○住處樓下查獲正巧前來之丙○○，嗣於甲○○
    家中搜索時，乙○○開門進入，遂被查獲，並自乙○○等三
    人扣得上述安非他命等物。惟前開證述情節僅能證明被告乙○○等三人持有安非他命之事實，且承辦員警並未查獲乙○○、甲○○、丙○○，有交易安非他命之情形，故公訴人所
    舉諸證據資料，均不足以據為不利於被告有罪認定之依據，
    請諭知被告無罪之判決等語置辯〔見本院卷附辯護意旨狀〕
    。
戊、本院之判斷：
    壹、按被告或共犯之自白，不得作為有罪判決之唯一證據，
        仍應調查其他必要之證據，以察其是否與事實相符，刑
        事訴訟法第１５６條第２項定有明文。共同被告丙○○
　　　　於警詢時固供述：「安非他命是我向同案犯嫌甲○○以
　　　　每兩貳萬陸仟元購得。」、「我與甲○○是從今年三月
　　　　份開始毒品交，最後一次是今年８月１日在被查獲地〔
　　　　指臺北縣蘆洲市○○街３８巷５７弄口〕，以半兩壹萬
　　　　參仟元購得安毒。．．．。前後交易約７、８次，３次
　　　　在新莊市○○路麥當勞旁交易〔毒品〕，３、４次在蘆
　　　　洲永樂街３８巷５７弄７號前交易，每次的毒品買賣，
　　　　甲○○均會叫一位『阿弟』或同案犯嫌乙○○拿毒品給
　　　　我，順便收錢。」、「今日〔案發日〕我有用電話與甲○○聯絡預備購買半兩安非他命〔壹萬參仟元〕，結果
　　　　為警查獲。」〔參見９２年度偵字第１４８７４號卷第
　　　　７頁、第８頁〕。惟於偵訊時否認向甲○○購買安非他
　　　　命，否認甲○○叫乙○○送安非他命及收取價金〔參見
　　　　同上偵卷第６８頁正、背面〕，其供述前後已歧，茲待
　　　　審酌者，乃其於警詢時供述被告乙○○涉本案壹節，是
　　　　否與事實相符。查：
        一、共同被告甲○○於警詢時，否認請被告乙○○將安
            非他命交與丙○○〔參見同上偵卷第１５頁正面〕
            ，偵訊時供述意旨同〔參見同上偵卷第７０頁正面
            〕，嗣雖另供稱曾於案發前貳星期，叫乙○○拿「
            裝『項鍊』之牛皮紙袋」與丙○○〔參見同上偵第
            １５０頁正背面〕，併來院結證稱『約於案發前壹
            星期左右』，囑被告乙○○將裝『項鍊』之信封交
            付與丙○○〔參見本院９３年１２月１６日審判筆
            錄第１０頁、第１１頁〕。然與交付『安非他命』
            與丙○○之待證事實無關。據共同被告甲○○供述
            上情，不足以認共同被告丙○○供述乙○○涉本案
            情節與事實相符，此其一。
　　　　二、臺北縣政府警察局搜索扣押筆錄參件〔附同上偵卷
　　　　　　第２６頁至第４１頁〕，僅記載搜索之際，員警據
　　　　　　「扣押物持有人」甲○○、丙○○、乙○○同意搜
　　　　　　索，並命持有人提出、交付公訴意旨所示物品。並
　　　　　　無隻字片語載及被告乙○○曾受甲○○『唆使』交
　　　　　　付毒品安非他命與丙○○，據之不足以認共同被告
　　　　　　丙○○供述乙○○涉本案情節與事實相符，此其二
　　　　　　。
　　　　三、扣案帳冊柒紙〔附同上偵卷第４６頁〕，係記載『
　　　　　　阿豪之前」、『阿星之前』、『２０００』、『借
　　　　　　２５０００』等文字、數字，查無『丙○○』相關
　　　　　　之記載，復據共同被告甲○○否認帳冊係其所有〔
            參見同上偵卷第７０頁正面〕，再則稱「是我寫的
            ，我本身有賣珠寶、手飾，所作記載『２０００』
            是手飾的價錢，計算的單位『錢』的〔參見同上偵
            卷第１５０頁〕。據被告甲○○此部份供述意旨，
            不能認扣案上列帳冊係被告乙○○參與販賣毒品與
            丙○○之論據，復不足以認共同被告丙○○供述乙○○涉本案情節與事實相符，此其三。
　　　　四、證人丁○○於偵訊時之證述意旨略以：本案線報來
　　　　　　源，係監聽甲○○，『有聽到他〔甲○○〕在交易
　　　　　　』〔參見同上偵卷第１４５頁背面〕。惟查臺北縣
　　　　　　政府警察局刑事警察隊重案組偵辦毒品案譯文表〔
　　　　　　附本院卷〕，查無與共同被告丙○○所持用「00
　　　　　　00000000」電話通話紀錄，亦無甲○○囑
　　　　　　被告乙○○交付安非他命與共同被告丙○○之訊息
　　　　　　，經勘驗監聽之錄音光碟，結果同，此有本院勘驗
　　　　　　筆錄足參〔附本院卷〕。據證人丁○○於偵訊時結
            證情節暨監聽所得，不足以認共同被告丙○○供述
            乙○○涉本案情節與事實相符，此其四。
　　　　五、卷附丙○○所持用「0000000000」電話
　　　　　　話自「９２年７月２０日起，至９２年８月５日」
            止之通聯紀錄〔附同上偵卷第１５５頁至第２１６
            頁〕，其中「９２年８月１日」所有通話轉接基地
            台位置除部份轉接台位於臺北縣汐止市、新店市外
            ，均位於臺北市內〔參見同上偵卷第２０１頁至第
            ２０３頁〕，據之推見共同被告丙○○於９２年８
            月１日根本未到臺北縣蘆洲市，遑論共同被告林雅
            惠有無於當日囑被告乙○○於「同市○○街３８巷
            ５７弄７號前」交付安非他命與丙○○，已見劉壹
            郎供述不實；再查，案發當日，共同被告丙○○固
            撥入共同被告甲○○前揭電話〔參見同上偵卷第２
            １６頁〕，惟共同被告甲○○、丙○○係先經警查
            獲，其後相距約壹小時許，始查獲乙○○，案發當
            日應無被告乙○○交付安非他命與共同被告丙○○
            之情事；至共同被告甲○○另供稱：「曾於案發前
            『貳星期』，叫乙○○拿「裝『項鍊』之牛皮紙袋
            」與丙○○〔參見同上偵第１５０頁正背面〕壹節
            ，偵查卷附通聯紀錄固有「９２年７月２３日２１
            ：５６：０１至同日２２：１５：１５〔撥入林雅
            惠持用之電話」〔參見同上偵卷第１７０頁〕，其
            時轉接基地台位於「臺北縣蘆洲市○○路１３９號
            ７樓頂」、「臺北縣蘆洲市○○路１７３號７樓頂
            」〔參見同上卷頁〕，據此推知，當時共同被告劉
            壹郎身處「臺北縣蘆洲市○○路１７３號、同市○○路１３９號附近」。距案發地同市○○街○街廓
            ，斯與起訴書所訴待證事實即「被告乙○○在『臺
            北縣蘆洲市○○街３８巷５７弄７號前』交付安非
            他命與共同被告丙○○」壹節未洽，況共同被告林
            雅惠向未供稱被告乙○○交付安非他命與丙○○！
            據通聯紀錄，不足以認共同被告丙○○供述乙○○
            涉本案情節與事實相符，此其五。
　　　　六、本院審理時證人甲○○來院結證意旨略以：伊未販
　　　　　　賣安非他命與共同被告丙○○，亦未曾囑被告乙○○向共同被告丙○○收錢〔參見本院９３年１２月
　　　　　　１６日審判筆錄第６頁、第７頁〕，證人丁○○來
　　　　　　院結證「〔案發之際〕她〔被告乙○○〕自己拿出
　　　　　　來安非他命，她當時說安非他命是『螞蟻』交給她
　　　　　　的，．．．」〔參見本院９３年１１月１８日審判
　　　　　　筆錄第６頁〕，證人丙○○來院結證意旨略以：否
　　　　　　認向共同被告甲○○購買毒品，先則否認自被告乙○○處收受信封或牛皮紙袋，繼則改稱『好像有一
　　　　　　次或兩次，內裝戒指還是珠寶，都是以信封裝著，
　　　　　　信封封口處有折起來』，警詢時確供述如前，但伊
　　　　　　確實未向甲○○購買安非他命〔參見本院９４年１
            月６日審判筆錄第５頁、第６頁、第７頁〕。證人
            甲○○、丙○○均結證否認販賣、買受安非他命，
            證人丁○○結證情節，與被告乙○○有無交付安非
            他命與共同被告丙○○之待證事實無關，凡此均不
            能證明共同被告丙○○供述乙○○涉本案情節與事
            實相符，此其六。
　　　　七、證人丁○○另證稱：「我們知道有個綽號『金魚』
　　　　　　的人〔即乙○○〕幫甲○○送貨，是『上線監聽』
　　　　　　得知的，逮捕甲○○前，不知道有丙○○這個人。
　　　　　　」〔參見本院９３年１１月１８日審判筆錄第７頁
　　　　　　〕。然查：前引臺北縣政府警察局刑事警察隊重案
　　　　　　組偵辦毒品案譯文表、勘驗監聽之錄音光碟之勘驗
　　　　　　結果〔附本院卷〕，查無共同被告甲○○囑『金魚
　　　　　　』送貨與共同被告丙○○之訊息，證人丁○○此部
　　　　　　份結證情節，顯非基於己有感官因上線監聽而悉，
　　　　　　難據之認共同被告丙○○供述乙○○涉本案情節與
　　　　　　事實相符，此其七。
        八、綜前所述，共同被告丙○○供述被告乙○○涉本案
　　　　　　情節與事實不符，不得資為不利於被告乙○○之論
　　　　　　據。
　　貳、查行為人持有毒品，因由非一，或單純持有，或供己施
　　　　用，或供轉讓，或供販賣，現行毒品危害防制條例異其
　　　　罪名、刑責，究以何者為是，端賴證據以明之。案發之
　　　　際，自被告乙○○處扣得安非他命壹拾玖包，含包裝實
　　　　際總毛重壹拾參點玖伍公克，自共同被告甲○○處扣得
　　　　之安非他命〔不含扣押物編號１－４驗得之四級管制藥
　　　　品麻黃Ｅｐｈｅｄｒｉｎｅ〕含外包裝總毛重壹佰
　　　　零柒點陸玖公克，固有內政部警政署刑事警察局鑑驗通
　　　　知書足參〔附同上偵卷第１３６頁〕；惟遍查全部事證
        ，查無積極確切之事證，足認扣案毒品係供被告乙○○
        販賣或交付與共同被告丙○○，爰為有利於被告乙○○
        之認定。
　　參、公訴意旨所示其餘扣案物品，其中〔一〕海洛因分裝袋
　　　　封口機壹台、海洛因加工鑄模具壹個、葡萄糖壹佰零捌
　　　　點捌公克、針筒參支、海洛因殘渣袋陸只、海洛因塊磨
　　　　粉袋伍個、海洛因拾壹包〔毛重共計陸拾陸點壹公克〕
　　　　、海洛因分裝袋肆仟伍佰只、海洛因壹包〔毛重拾壹點
　　    玖公克〕、葡萄糖壹包〔毛重拾參點陸公克〕、電子秤
　　　　壹臺、海洛因殘渣袋拾只、注射針筒壹支等物，明顯與
　　　　被告乙○○有無販賣、交付安非他命與共同被告丙○○
　　　　無證據上關聯性。〔二〕扣案共同被告甲○○手機貳支
　　　　、丙○○行動電話壹支，引用本判決理由戊─壹─五所
　　　　述。〔三〕遍查全部卷證，查無證人或共同被告或被告
　　　　自白參曾參與販賣安非他命前之秤量、分裝，則扣案電
　　　　子磅秤壹台、塑膠袋貳佰伍拾個等物，自不適宜證明被
　　　　告乙○○販賣、交付安非他命與共同被告丙○○。〔四
　　　　〕扣案共同被告甲○○持有之現金拾壹萬參仟貳佰元、
　　　　共同被告丙○○持有之現金參萬捌仟元，查無積極確切
　　　　之證據，足認被告乙○○曾『經手』扣案現金，爰為有
　　　　利於被告乙○○之認定。
　　肆、被告乙○○於警詢時，固供稱：「．．．，是甲○○用
　　　　牛皮信封裝好並用釘書針釘好後，叫我交給壹郎。」、
　　　　「〔丙○○〕拿壹至貳萬元左右。」、「我不知道〔為
　　　　何拿錢〕。」〔參見９２年度偵字第１４８７４號卷第
　　　　２２頁、第２３頁〕，於偵訊時即否認犯本罪〔參見同
　　　　上偵卷第６９頁正面、第１４５頁正面同旨〕，本院審
　　　　理時同，自非有積極確切之事證，不得論處其罪刑；綜
　　　　合本案全盤事證，不足以生被告乙○○涉本案之確信，
　　　　當屬不能證明被告犯本罪，爰依法為無罪之諭知。
據上論斷，應依刑事訴訟法第３０１條第１項，判決如主文。
本案經檢察官王家春到庭執行職務。
中　　華　　民　　國　　94　　年　　5　　月　　 31　　日
                  刑事第二庭  審判長法  官  鄭水銓
                                    法  官  廖怡貞
                                    法  官  陳福來
右正本與原本無異。
如不服本判決，得自收受送達之日起十日內向本院提出上訴狀。
                                    書記官  林兆嘉
中　　華　　民　　國　　95　　年　　6 　　月　　27　　日
